臺灣高等法院臺南分院刑事裁定
110年度抗字第984號
抗  告  人
即  受刑人  侯窓吉


上列抗告人因聲請撤銷緩刑案件，不服臺灣嘉義地方法院中華民
國110年11月30日撤銷緩刑裁定（110年度撤緩字第98號），提起
抗告，本院裁定如下： 
    主  文
原裁定撤銷。
檢察官之聲請駁回。
    理  由
一、原裁定意旨略以：抗告人即受刑人侯窓吉犯偽造有價證券案
    件，前經原審於109年1月31日以108年度訴字第792號判處有
    期徒刑2年，緩刑4年，緩刑期間付保護管束，並應向檢察官
    指定之政府機關、政府機構、行政法人、社區或其他符合公
    益目的之機構或團體，提供160小時之義務勞務；且應於本
    判決確定之日起1年內，完成20小時之法治教育課程，上訴
    後經臺灣高等法院臺南分院以109年度上訴字第350號判決判
    處上訴駁回，且於109年7月7日確定在案，有上開判決書及
    臺灣高等法院被告前案紀錄表在卷足憑。因受刑人具狀向臺
    灣嘉義地方檢察署檢察官陳稱對於保護管束之限制擬難配合
    ，認其無意願且無法遵守保安處分執行法第74條之2第1項各
    款事項，若仍繼續給予緩刑利益，與緩刑制度本意相違，認
    其情節確屬重大且難認有悔悟之意，故撤銷其緩刑宣告等語
    。
二、按緩刑制度設計之本旨，除可避免執行短期自由刑之流弊外
    ，主要目的係在獎勵惡性較輕者使其遷善，而經宣告緩刑後
    ，若有具體事證足認受宣告者並不因此有改過遷善之意，即
    不宜給予緩刑之寬典，乃另有撤銷緩刑宣告制度。而受保護
    管束人在保護管束期間內，應服從檢察官及執行保護管束者
    之命令，如有違反且情節重大者，檢察官得聲請撤銷保護管
    束或緩刑之宣告，保安處分執行法第74條之2第2款、第74條
    之3第1項分別定有明文。而撤銷緩刑之宣告，對於受刑人權
    益影響甚鉅，上開保安處分執行法條文所列「情節重大」雖
    屬不確定之法律概念，但就節制可受撤銷緩刑或保護管束事
    由之適用範圍、避免輕率剝奪受保護管束人暫不接受刑罰執
    行之機會等面向而言，實具有重大之規範意義，解釋上自應
    更趨嚴謹，必須兼顧法院在裁判當時衡量個案犯罪情節及具
    體執行成果所給予暫不執行刑罰之恤刑思維，及檢察官或執
    行保護管束者各項指揮、命令之有效踐履，同時考量個別受
    保護管束人具體違反命令情節之輕重、主觀違抗執行心態之
    有無，綜合一切事證予以審酌。僅在各該受保護管束人對於
    檢察官或執行保護管束者之命令有意漠視、抗拒，並藉由消
    極不配合之舉措彰顯其敵意或惡性之情形下，顯然已不能對
    其發揮督促、警惕之作用，此時即屬違反保護管束命令之情
    節重大，始有撤銷緩刑或保護管束以執行刑罰之必要。
三、經查：
　㈠抗告人因犯偽造有價證券案件，前經原審於109年1月31日以1
    08年度訴字第792號判處有期徒刑2年，緩刑4年，緩刑期間
    付保護管束，並應向檢察官指定之政府機關、政府機構、行
    政法人、社區或其他符合公益目的之機構或團體，提供160
    小時之義務勞務；且應於本判決確定之日起1年內，完成20
    小時之法治教育課程，上訴後經臺灣高等法院臺南分院以10
    9年度上訴字第350號判決判處上訴駁回，且於109年7月7日
    確定在案，有上開判決書及臺灣高等法院被告前案紀錄表在
    卷足憑。受刑人具狀向臺灣嘉義地方檢察署檢察官陳稱：因
    賭博對於保護管束之限制擬難配合，向臺灣嘉義地方檢察署
    聲請撤銷緩刑，亦有聲請狀在卷可查（見撤緩98卷第7頁）
    ，上述各情，應堪認定。
　㈡惟經本院調閱臺灣嘉義地方檢察署110年度執護字第192號卷
    宗，受刑人自109年7月7日執行緩刑付保護管束迄今，未曾
    不遵期向該署觀護人報到，亦未見觀護人在觀護輔導紀要中
    記載受刑人有何違反規定之情事，且觀護人在其觀護輔導紀
    要中，記載受刑人因積欠大量賭債，主動表示要聲請撤銷緩
    刑（110年11月3日輔導紀要），但又於電話聯繫中表示反悔
    （110年11月16日輔導紀要），之後仍續遵期向觀護人報到
    （110年12月7日約談報告表），有上述輔導紀要與約談報告
    表在卷可查。可見受刑人雖主動聲請撤銷緩刑，但事後已反
    悔，且在執行保護管束期間，並無任何違規或不遵期報到之
    情形發生。
　㈢是以，依前述說明，受刑人雖表示無法配合保護管束之執行
    而主動聲請撤銷緩刑宣告，然受刑人事後反悔，且在主動提
    出撤銷緩刑之聲請後，仍遵期前往嘉義地方檢察署向觀護人
    報到，執行保護管束，雖受刑人反覆之態度可議，並不足取
    ，然受刑人確實無何違反保安處分執行法第74條之2各款事
    項之情事，並無撤銷緩刑之事由存在。原審僅以受刑人主動
    表示對於保護管束之限制無法配合，即認受刑人有違反保安
    處分執行法第74條之2各款之情事，且情節重大，故准許撤
    銷受刑人之緩刑宣告，難謂妥適。受刑人抗告以此指摘原裁
    定不當，其抗告應有理由，自應由本院撤銷，且本件應斟酌
    之證據已齊，受刑人確無違反保安處分執行法第74條之2各
    款事項且情節重大之情事，且為避免訴訟拖延耗時，損害當
    事人的權益，應由本院逕為駁回檢察官聲請的裁定。　　
四、據上論斷，依刑事訴訟法第413條，裁定如主文。
中　　華　　民　　國　　110 　年　　12　　月　　28　　日
                  刑事第五庭    審判長法　官  蔡廷宜
                                      法　官  翁世容
                                      法　官  林坤志
以上正本證明與原本無異。
不得再抗告。
　　　　　　　　　　　　　　　　　　　書記官  凌昇裕
中　　華　　民　　國　　110 　年　　12　　月　　28　　日